# 请教陈版：关于供应商又是客户的问题

提问人：tyt818 时间：2011-12-26 09:27:40
我们碰到一个IPO案例，发行人作终端消费品，但他不组织生产，全部由供应商负责。但这些供应商又向发行人买一些用于产品生产的材料。
合约上，发行人卖给供应商的材料，与从供应商采购的成品，没有必然合同上的义务，也就是说，卖材料给供应商，并不必然必须从供应商买消费品，双方的交易价格都是公允价格，双方货款结算都是按各自的交易以及信用期结算，并不互抵。
问题： 1 、发行人的材料销售能不能确认为销售收入？ 2 、如果确认为收入，是否有经济风险未转移的情况下提前确认收入的风险。
3 、如果不确认收入，材料在卖出的时候，怎么理解这笔交易，在实质上算委托加工？但问题是，材料买出时，有多上变成消费品回来是无法确定的？

回答人：chenyiwei
回复 tyt818 的帖子
从你说的这个案例看，我理解卖给供应商材料和向供应商购买产品这两者分别确认销售和采购的可能性较大，因为你说的这个案例基本上可以排除在经济实质上属于委托加工。
对于“如果确认为收入，是否有经济风险未转移的情况下提前确认收入的风险”的问题，要通过分析合同条款确定其所有权上的主要风险和报酬是否确已转移，供应商是否可以自由支配该笔材料（不再具有通常与所有权相联系的继续管理权，也不再对售出的材料实施控制），是否承担了价格变动风险等一般存货风险。